【裁判字號】    99,交聲,193
【裁判日期】    990420
【裁判案由】    違反道路交通管理處罰條例聲明異議
【裁判全文】
臺灣士林地方法院交通事件裁定  九十九年度交聲字第一九三號
受處分人
即異議人  丙○○
代 理 人  乙○○
上列受處分人即異議人因違反道路交通管理處罰條例事件，對於
交通部公路總局臺北區監理所基隆監理站中華民國九十九年二月
四日所為之處分（原處分案號：基監字第裁四二－ＡＯＯＧＤ六
○六四號），聲明異議，本院裁定如下：
    主  文
異議駁回。
    理  由
一、按汽車號牌不得變造損毀、塗抹或粘貼其他材料、加裝邊框
    或霓虹燈、裝置旋轉架、顛倒懸掛或以安裝其他器具之方式
    使不能辨認其牌號，並不得以他物遮蔽，如有污穢，致不能
    辨認其牌號時，應洗刷清楚；汽車牌號有剪裁或扭曲懸掛者
    ，以損毀牌照論，道路交通安全規則第十一條第二項、第三
    項分別定有明文。次按汽車行駛有損毀或變造汽車牌照、塗
    抹污損牌照，或以安裝其他器具之方式，使不能辨認其牌號
    者，處汽車所有人新臺幣（下同）二千四百元以上四千八百
    元以下罰鍰，並責令申請換領牌照或改正，道路交通管理處
    罰條例第十三條第一款定有明文。
二、原處分意旨略以：受處分人即異議人丙○○所有車牌號碼Ｂ
    Ｚ－五四三○號之自用小客車，於民國九十八年十一月十九
    日下午五時五十三分許，行經臺北市○○區○○街三十五號
    前，因懸掛扭曲車牌，使不能辨識其牌號，為臺北市政府警
    察局中山分局圓山派出所警員攔停後製單舉發，嗣經受處分
    人於應到案日期即九十八年十二月四日向原處分機關即交通
    部公路總局臺北區監理所基隆監理站提出申訴，由原處分機
    關函請舉發機關即臺北市政府警察局中山分局調查結果，仍
    認受處分人有前開損毀汽車牌照，使不能辨認其牌號之違規
    行為，原處分機關乃依道路交通管理處罰條例第十三條第一
    款及違反道路交通管理事件統一裁罰基準表規定，於九十九
    年二月四日以基監字第裁四二－ＡＯＯＧＤ六○六四號裁決
    書裁處受處分人罰鍰三千元。
三、異議意旨略以：受處分人所有上開車輛，舉發當日係由受處
    分人之子乙○○駕駛，於是日下午五時二十分許，在臺北市
    ○○○○道前，遭機車騎士煞車不及撞及汽車前方，導致車
    頭懸掛之車牌彎曲、車燈破裂，保險桿亦有刮痕，因時值下
    班時間，車流量大，且雙方皆無受傷，為避免妨礙交通，遂
    與機車騎士和解，並未要求賠償及通報警察，且因位於交流
    道入口，故先行駛國道一號，並於重慶交流道下，雖想立即
    修復車牌，但因身上並未攜帶足夠現金，故前往最近位於撫
    順街之友人處，與友人同赴最近之修車廠修車途中，於同日
    下午五時五十三分許，在撫順街三十五號前為警攔下開單舉
    發，受處分人並無毀損車牌之行為，爰依法聲明異議云云。
四、經查，受處分人於上揭時、地，有汽車行駛有損毀汽車牌照
    ，使不能辨認其牌號之違規行為，業據證人即舉發本件之甲
    ○○○○於本院調查時，以具結擔保其供述之真實性，並在
    負擔偽證罪之處罰之心理狀態下證稱：我於九十八年十一月
    十九日下午三時至六時，執行巡邏勤務，負責轄區治安巡邏
    ，並取締交通違規，我於同日下午五時五十三分許，身著警
    察制服，騎警用機車巡邏至撫遠街時，發現對向有一輛自用
    小客車，懸掛扭曲之車牌行駛，我就開啟警示燈回頭將該車
    攔下，當時汽車駕駛人是受處分人之子乙○○，他表示車牌
    扭曲係因剛剛在東湖與機車騎士發生車禍，並指汽車保險桿
    上的刮痕及右邊有裂痕的車燈燈罩給我看，我請他提出向警
    方備案及車禍相對人資料，但他無法提出，我見該車並非新
    車，本來就有一些刮痕，無法判斷乙○○所言該車保險桿上
    的刮痕及右邊燈罩上的裂痕為新痕，且如果真有發生車禍，
    應會向警方報案請警方到場處理，即便雙方沒有受傷，亦應
    會向警方備案，況且該車已有車損，車主應會向對方求償，
    何況乙○○當時既知發生車禍，且車牌扭曲，他又是從車禍
    地點即東湖開過來，沿途就有很多修車廠可以維修，但乙○
    ○這些動作都沒有做，有違常理，所以我就拍照採證後開單
    舉發等語綦詳（見本院卷第二十二頁），再觀諸卷附採證照
    片（見本院卷第二十七頁至第二十八頁），受處分人所有之
    前揭車輛懸掛於車頭保險桿中央之前車牌，第一個英文字母
    「Ｂ」處已完全向內捲曲，致無法辨識，該車牌果若受處分
    人所言，係因車禍遭機車撞及所致，則撞擊力道理應甚大，
    然細繹採證照片及受處分人提出之車損照片（見本院卷第六
    頁），該車前車牌捲曲處之保險桿並無凹痕，亦無擦撞之痕
    跡，僅在距離該扭曲車牌尚有一段距離之右側方向燈下方之
    保險桿處有數條橫向刮擦痕，已違常理，況受處分人之代理
    人即其子乙○○於本院調查時，對於肇事者及目擊證人之姓
    名及聯絡方式俱無法陳述，並自承於舉發當時尚未想到前往
    何修車廠修車等語（見本院卷第二十三頁），足見受處分人
    空言辯解，顯係卸責之詞，不足採信，受處分人於前揭時、
    地，有汽車行駛有損毀汽車牌照，使不能辨認其牌號之違規
    行為，至堪認定。
五、綜上所述，原處分機關對受處分人前揭違規行為，依道路交
    通管理處罰條例第十三條第一款及違反道路交通管理事件統
    一裁罰基準表規定，裁處受處分人罰鍰三千元，核無不當。
    本件聲明異議為無理由，應予駁回。
據上論斷，應依道路交通案件處理辦法第十九條，裁定如主文。
中    華    民    國    99    年    4     月    20    日
                          臺灣士林地方法院交通法庭
                              法      官  孫萍萍
以上正本證明與原本無異。
如不服本裁定，應於送達後五日內，向本院提出抗告狀。
                              書  記  官  劉易柔
中    華    民    國    99    年    4     月    20    日

司法院資訊處製作；財團法人民間司法改革基金會備份。
